# 消费税在合并报表层面的会计处理

提问人：老兵 701206701206 时间：2020-04-27 19:33:08
陈老师您好！
A公司是上市公司，生产白酒，B公司是A公司的子公司，销售白酒。A公司生产的白酒全部销售给B公司，再由B公司对外销售，年末A公司销售给B公司的白酒未能全部对外销售。
问题：母公司按销售收入缴纳的消费税，计入营业税金；但是在合并层面，仍有部分白酒未对外销售。此部分未对外销售的白酒缴纳的消费税，在合并报表层面，是否可以作为预缴消费税处理？

回答人：chenyiwei
合并报表层面不应作为预缴税金处理。这是在生产环节已经发生的纳税义务，不论后续子公司是否售出都不会退回，且在销售环节无需重复缴纳。另外，税法也不承认这是预缴税款。

提问人：老兵 701206701206 时间：2020-04-28 11:38:00
陈老师，A公司在生产环节缴纳的消费税，从合并财务报表解度分析，部分存货还没有对外销售，这部分存货缴纳的消费税，按配比原则考虑，能不能暂作为预缴税款处理，列报为其他流动资产，待销售后，再在合并层面转为营业税金及附加，这样做的好处是合并层面营业税金附加中的消费税严格与营业收入配比。

回答人：chenyiwei
这个问题不适用配比原则。